Minutes et répertoires du notaire Mathieu GOUDIN, 19 février 1704 - 3 juillet 1730 (étude XIII)
Archives nationales
- Minutes de Mathieu GOUDIN, janvier 1704 - 3 juillet 1730; MC/ET/XIII/146 - MC/ET/XIII/238; 93 articles
  - Minutes. 1724, août - décembre, août - décembre 1724; MC/ET/XIII/225
    - Morlet (Pierre) maître doreur rue de la Ferronnerie § Mariage du fils de .., 12 novembre 1724; MC/ET/XIII/225
      contrat de mariage; Morlet, Pierre
    - Bourdon (Robert) tapissier valet de Chambre duc d'Uzès hôtel d'Uzès § bail par .., 1er décembre 1724; MC/ET/XIII/225
      bail; Bourdon, Robert
    - Bail par Jacques Dropsy, maître marbrier, demeurant rue du Bac., 5 décembre 1724; MC/ET/XIII/225
    - Leveziel (Louis) maître maçon aux Porcherons § Codicille de la veuve de .., 9 décembre 1724; MC/ET/XIII/225
    - Pia (Barthélémy) horloger rue des Petits-Champs § procuration, 16 décembre 1724; MC/ET/XIII/225
      procuration; Pia, Barthélémy
  - Minutes. 1725, janvier - mai, janvier - mai 1725; MC/ET/XIII/226
    - Disambourg (Nicolas) maître serrurier rue Montmartre § bail par .., 10 janvier 1725; MC/ET/XIII/226
      bail; Disambourg, Nicolas
    - Pras (Barthélémy) maître horloger rue des Petits-Champs § Constitution viagère, 12 janvier 1725; MC/ET/XIII/226
      Pras, Barthélémy
    - Baudin (Jean Louis) maître menuisier rue du Gros Chenet § Compte et partage, 20 janvier 1725; MC/ET/XIII/226
      partage; Baudin, Jean Louis
    - MAUDUIT Modhuy (Jacques) Sculpteur rue de la Lune § Mariage de .., 11 février 1725; MC/ET/XIII/226
      contrat de mariage; Mauduit Modhuy, Jacques
    - Hubert (Guillaume) maçon rue de Sevres § Mariage de .., 12 février 1725; MC/ET/XIII/226
    - Leclerc (Charles) maître maçon à Pontoise § procuration, 15 mars 1725; MC/ET/XIII/226
      procuration; Leclerc, Charles
    - Potain (Félix), maître menuisier, rue Neuve Saint-Roch § Brevet d'apprentissage, 17 mars 1725; MC/ET/XIII/226
    - Polhay (François) maître serrurier; rue du Mail § désistement, 6 avril 1725; MC/ET/XIII/226
      Polhay, François
    - Menu (François) maître tapissier rue Montmartre § renonciation, 7 mai 1725; MC/ET/XIII/226
    - Daufresne (Nicolas) entrepreneur des bâtiments du Roi à Versailles § Extrait mortuaire de .., 7 septembre 1725; MC/ET/XIII/226
      Daufresne, Nicolas
  - Minutes. 1725, juin - décembre, juin - décembre 1725; MC/ET/XIII/227
    - Transaction concernant Jules Degoullon, sculpteur ordinaire des bâtiments du roi, demeurant rue de Bourbon., 19 juin 1725; MC/ET/XIII/227
      accord; Bourbon (rue de); Degoullons, Jules (16..-17..); sculpteur
    - BLANCHARD (Edmé) Maître menuisier Rue de Meslay § Transaction .., 19 juin 1725; MC/ET/XIII/227
      accord; Blanchard, Edmé
    - RASINET (Louis) Maître marbrier CLAYE § Abstention et titre nouvel .., 22 juin 1725; MC/ET/XIII/227
      titre nouvel; Rasinet, Louis
    - DAUFRESNE (Claude) Maçon Rue de la Corne § Renonciation déposée .., 9 juillet 1725; MC/ET/XIII/227
      Daufresne, Claude
    - DAUFRESNE (Nicolas) Maçon Paris § Renonciation à la succession de .., 9 juillet 1725; MC/ET/XIII/227
    - Potain (François), maître menuisier, rue de la Grange Batelière. § Mise en apprentissage chez .., 21 juillet 1725; MC/ET/XIII/227
    - BEAUCOUSIN (Edmé) Marchand orfèvre Rue de la Harpe § Inventaire après décès de .., 21 juillet 1725; MC/ET/XIII/227
      inventaire; Beaucousin, Edmé
    - Menuisier (apprentissage de) § Mise en .. chez Plante, Suisse à Versailles, de son fils Michel, âgé de 15 ans, pour 6 ans chez Potain (François), maître menuisier, qui le nourrit, loge, couche, sans deniers déboursés, de part ni d'autre., 21 juillet 1725; MC/ET/XIII/227
      contrat d'apprentissage; Plante, M.; Plante, Michel; Potain, François
    - LELOUP (Antoine) Batteur de Bronze gde rue du faubourg Saint-Laurent § Inventaire après décès de COEPEL (Julien), 30 juillet 1725; MC/ET/XIII/227
      inventaire; Leloup, Antoine
    - Constitution de rente viagère concernant Jacques Dropsy, maître marbrier, demeurant rue du Bac., 1er août 1725; MC/ET/XIII/227
      constitution de rente; Bac (rue du); Dropsy, Jacques; tailleur de pierre
    - Obligation concernant Jacques Dropsy, maître marbrier, demeurant rue du Bac., 7 août 1725; MC/ET/XIII/227
      obligation; Bac (rue du); Dropsy, Jacques; tailleur de pierre
    - ROBERT (Antoine Nicolas) Maître Serrurier Rue du Guichet § Obligation .., 7 août 1725; MC/ET/XIII/227
      obligation; Robert, Antoine Nicolas
    - GUILLEMAIN (Pierre) Maître menuisier Grde rue du faubourg Saint-Jacques du Nault pas. § Obligation rapportée .., 18 août 1725; MC/ET/XIII/227
      obligation; Guillemain, Pierre
    - DELAMARRE (Michel) Maître tapissier Rue Grande Truanderie § obligation .., 3 septembre 1725; MC/ET/XIII/227
      obligation; Delamarre, Michel
    - BELLICARD (Charles) Maître menuisier. Rue de l'Université. § Bail d'une maison par .., 11 septembre 1725; MC/ET/XIII/227
    - Transaction et obligation par Nicolas Dezègre, marbrier ordinaire du duc d'Orléans, demeurant rue du Gros-Chenet., 14 septembre 1725; MC/ET/XIII/227
      accord; Gros-Chenet (rue du); Dezègre, Nicolas; tailleur de pierre
    - Mariage de Charles Hérault, peintre ordinaire du duc d'Orléans, demeurant rue des Bons-Enfants, avec une dame Bailleul, auquels assistent le sieur Bérain, dessinateur du cabinet du roi, Louis de Boullongne, premier peintre du roi, Charles Coypel, peintre du roi, Pierre Dulin, peintre du roi, Jacques Hérault, peintre, François Hutin, peintre et graveur, demeurant tous à Paris., 16 septembre 1725; MC/ET/XIII/227
      contrat de mariage; Bons-Enfants (rue des); Bailleul (Mme); Boullogne, Louis de (1654-1733); Bérain, Jean (1674-1726); Coypel, Charles Antoine (1694-1752); Dulin, Pierre; Hutin, François; Hérault, Charles; Hérault, Jacques; dessinateur; graveur; peintre; peintre; peintre; peintre
    - Gaudin (Antoine), maître orfèvre, à Paris. § Présent au mariage Hérault-Bailleul, 16 septembre 1725; MC/ET/XIII/227
      contrat de mariage; Gaudin, Antoine
    - Marteau (Louis), menuisier des bâtiments du roi, Paris § Présent au mariage Hérault-Bailleul, 16 septembre 1725; MC/ET/XIII/227
      contrat de mariage; Marteau, Louis
    - HALLOT (Etienne) Maître maçon Rue Montmartre § Inventaire après décès de .., 25 octobre 1725; MC/ET/XIII/227
    - LANQUETIN (Jean Félix) Maître fondeur des menus plaisirs du roi Paris § Présent au mariage Lanquetin Frigaut., 28 octobre 1725; MC/ET/XIII/227
      contrat de mariage; Lanquetin, Jean Félix
    - LANQUETIN (Barthélemy) Graveur .. Pont Saint-Michel § Mariage de .., 28 octobre 1725; MC/ET/XIII/227
      contrat de mariage; Lanquetin, Barthélemy
    - BREGET (Etienne) Architecte entrepreneur des bâtiments Rue de Bourbon. § Bail reconnu .., 6 novembre 1725; MC/ET/XIII/227
      bail; Breget, Etienne
    - Compte de tutelle concernant Jules Degoullon, sculpteur ordinaire des bâtiments du roi, Jérôme Derbais, sculpteur et marbrier du roi.., 19 novembre 1725; MC/ET/XIII/227
      compte de tutelle; Degoullons, Jules (16..-17..); Derbais, Jérôme; dessinateur; sculpteur; tailleur de pierre
    - VARIGNON (Jacques) Maître marbrier Rue Poissonnière § Compte de tutelle., 19 novembre 1725; MC/ET/XIII/227
      Varignon, Jacques
    - Compte après succession de Jérôme Derbais, père de Michel Derbais, marbrier du roi, demeurant rue Poissonnière., 29 novembre 1725; MC/ET/XIII/227
      compte d'exécution testamentaire; Poissonnière (rue); Derbais, Jérôme; Derbais, Michel; tailleur de pierre
    - Potain (Félix, père et fils), maître menuisier, rue Neuve Saint-Roch § Bail par .. d'une maison à son fils .., 29 novembre 1725; MC/ET/XIII/227
      bail; Potain, père et fils, Félix
    - VARIGNON (Jacques) Maître marbrier Rue Poissonnière § Compte., 29 novembre 1725; MC/ET/XIII/227
    - ERGO (Hubert) Maître sculpteur marbrier Rue Montmartre § Inventaire après décès de -, 10 décembre 1725; MC/ET/XIII/227
      inventaire; Ergo, Hubert
    - MARCHAND (Claude) Maître sculpteur Rue et faubourg Saint-Denis § Bail par .., 12 décembre 1725; MC/ET/XIII/227
      bail; Marchand, Claude
    - MIGNOT (Philibert) Maître Serrurier; Rue Neuve § Transaction et obligation .., 15 décembre 1725; MC/ET/XIII/227
      obligation; accord; Mignot, Philibert
    - Duguet (Joseph), marchand orfèvre, rue de la Harpe § Renonciation .., 31 décembre 1725; MC/ET/XIII/227
      renonciation; Duguet, Joseph
  - Minutes. 1726, janvier - juin, janvier - juin 1726; MC/ET/XIII/228
    - HORLOGER (apprentissage) § Mise en .. par JORET, portier, de son fils ROCH, âgé de 14 ans, pour 8 ans chez GAULT (Denis) que le nourri, logé, couche, pour 120 livres-, 14 janvier 1725; MC/ET/XIII/228
    - LE PAREUR (Nicolas) Maître maçon entrepreneur de bâtiments; Rue de la Tannerie § Marché et Devis de maçonnerie etc .. passé par .., 16 janvier 1725; MC/ET/XIII/228
      devis; marché; Le Pareur, Nicolas
    - BAUDIN (Jean Louis) Maître menuisier Rue du Gros Chenet § Mise en apprentissage chez .., 25 janvier 1725; MC/ET/XIII/228
      contrat d'apprentissage; Baudin, Jean Louis
    - Menuisier (apprentissage de) § Mise en .. de Landry (Michel), âgé de 14 ans, pour 6 ans, chez Baudin (Jean Louis), qui le nourrit, couche, loge, blanchit, moyennant 200 livres., 25 janvier 1725; MC/ET/XIII/228
      contrat d'apprentissage; Landry, Michel; Baudin, Jean Louis
    - LHELYPON (Sylvain) Maître maçon rue Saint Joseph § Transaction .., 8 avril 1725; MC/ET/XIII/228
      accord; Lhelypon, Sylvain
    - SERRURIER (apprentissage de) § mise en .. par MOREL de son fils Alexis âgé de 16 ans pour 5 ans, chez DEBAUNE (Gabriel) qui le nourri, loge, couche, blanchi sans deniers déboursés de fait ni d'autre., 6 mai 1725; MC/ET/XIII/228
    - HALLOT (Charles Etienne) Entrepreneur des bâtiments Rue Montmartre § Consentement et mainlevée .., 27 mai 1725; MC/ET/XIII/228
      Hallot, Charles Etienne
    - HALLOT (Etienne) maître maçon entrepreneur Rue Montmartre § Consentement et mainlevée après décès de .., 27 mai 1725; MC/ET/XIII/228
    - CAMIN (Pierre Guillaume) menuisier Rue Feytau. § Obligation rapportée .., 1er juin 1725; MC/ET/XIII/228
      obligation; Camin, Pierre Guillaume
    - HALLOT (Etienne) Maître maçon et entrepreneur de bâtiments Rue Montmartre § Mariage de la fille de .., 16 juin 1725; MC/ET/XIII/228
      contrat de mariage; Hallot, Etienne
    - HALLOT (Charles Etienne) Entrepreneur des bâtiments Rue Montmartre § Mariage de .., 20 juin 1725; MC/ET/XIII/228
      contrat de mariage; Hallot, Charles Etienne
    - HALLOT (Etienne) Entrepreneur de bâtiment Rue Montmartre § Mariage de .., 20 juin 1725; MC/ET/XIII/228
    - GAULT (Denis) Maître horloger Rue Montmartre § Mise en apprentissage chez .., 14 janvier 1726; MC/ET/XIII/228
    - Florat (Jean-Baptiste), orfèvre, rue Saint-Jacques § Devis et marché passé par la femme de .., 16 janvier 1726; MC/ET/XIII/228
      devis; marché; Florat, Jean-Baptiste
    - Bail par Jules Degoullon, sculpteur ordinaire du roi, demeurant rue de Bourbon ?, 19 janvier 1726; MC/ET/XIII/228
    - Inventaire après décès de la veuve de Jérôme Derbais, marbrier ordinaire du roi, demeurant rue Poissonnière., 6 février 1726; MC/ET/XIII/228
      inventaire après décès; Poissonnière (rue); Derbais, Jérôme; tailleur de pierre
    - Procuration donnée par Jean Ranc, peintre du roi d'Espagne à la veuve de Gaspard Rigaud, peintre du roi, demeurant à Paris., 6 mars 1726; MC/ET/XIII/228
      procuration; Ranc, Jean (1674-1735); Rigaud, Gaspard (1661-1705); peintre; peintre
    - Compte et consentement concernant Jules Degoullon, sculpteur des bâtiments du roi, demeurant rue de Bourbon,Pierre Taupin, sculpteur du roi, demeurant rue Montorgueil, André Legoupil, sculpteur du roi, demeurant rue du Vieux-Louvr, Mathieu Legoupil, sculpteur du roi, demeurant rue Neuve-Cléry., 12 avril 1726; MC/ET/XIII/228
      compte; accord; Bourbon (rue de); Cléry (rue de); Montorgueil (rue); Degoullons, Jules (16..-17..); Legoupil, André; Legoupil, Mathieu; Taupin, Pierre (1662?-1734); sculpteur
    - DEBAUVE (Gabriel) Serrurier Rue de Bourbon § mise en apprentissage chez -, 6 mai 1726; MC/ET/XIII/228
      contrat d'apprentissage; Debauve, Gabriel
  - Minutes. 1726, juillet - décembre, juillet - décembre 1726; MC/ET/XIII/229
    - Chollet (Robert), orfèvre, cloitre Saint-Thomas § Mariage de .., 18 août 1725; MC/ET/XIII/229
      contrat de mariage; Chollet, Robert
    - CAULLE (Martin) Architecte juré Rue des Postes § Constitution et reconnaissance par .., 27 août 1725; MC/ET/XIII/229
      reconnaissance; Caulle, Martin
    - LAMBOTTE (Antoine) Maître marbrier Rue Poissonnière. § Bail par .., 29 août 1725; MC/ET/XIII/229
    - BENOIST (Jean) Maître fondeur; Rue Meuse § Notoriété -, 10 septembre 1725; MC/ET/XIII/229
      Benoist, Jean
    - LE PAREUR (Nicolas) Maître maçon, entrepreneur des bâtiments à Paris; Rue Jean Paul Mollet § Devis et marché de maçonnerie par .., 13 octobre 1725; MC/ET/XIII/229
    - FOSSARD (Philippe) Maçon Cul de sac Saint-Pierre. § Mariage de la fille de .., 13 octobre 1725; MC/ET/XIII/229
      contrat de mariage; Fossard, Philippe
    - TAILLEUR (Jean) Maçon Rue des frondeurs § Mariage de .., 13 octobre 1725; MC/ET/XIII/229
      contrat de mariage; Tailleur, Jean
    - Compte de société par Mathieu Legoupil, sculpteur ordinaire du roi, demeurant rue Neuve-Cléry., 12 novembre 1725; MC/ET/XIII/229
      compte; Cléry (rue de); Legoupil, Mathieu; sculpteur
    - GIRARD (Jean Baptiste) Maître menuisier Rue ND des Victoires § Mariage de la fille de .., 17 novembre 1725; MC/ET/XIII/229
      contrat de mariage; Girard, Jean Baptiste
    - LOYER (Claude) Maître brodeur - Rue Poissonnière § Remboursement d'office .., 23 novembre 1725; MC/ET/XIII/229
    - PREVOST (J. Baptiste) Maître brodeur Paris § Présent au mariage CADOU-ALLARD, 1er décembre 1725; MC/ET/XIII/229
      contrat de mariage; Prevost, J. Baptiste
    - FONTAINE (Claude) Maître menuisier Paris § Présent au mariage CADOU-ALLARD, 1er décembre 1725; MC/ET/XIII/229
      contrat de mariage; Fontaine, Claude
    - GARNEAU (Jean) Maître brodeur Paris § Présent au mariage CADOU-ALLARD, 1er décembre 1725; MC/ET/XIII/229
      contrat de mariage; Garneau, Jean
    - PREVOST (René) Maître brodeur Paris § Présent au mariage CADOU - ALLARD, 1er décembre 1725; MC/ET/XIII/229
      contrat de mariage; Prevost, René
    - Bail par Jules Degoullon, sculpteur ordinaire des bâtiments du roi, demeurant rue de Bourbon., 17 juillet 1726; MC/ET/XIII/229
    - Inventaire après décès de Nicolas Dezègre marbrier ordinaire du roi, demeurant rue du Gros-Chenet.. Estimation de tableaux par Pierre Testart, peintre de l'Académie, demeurant rue des Petits-Champs., 26 septembre 1726; MC/ET/XIII/229
      inventaire après décès; Gros-Chenet (rue du); Petits-Champs (rue des); Dezègre, Nicolas; Testart, Pierre; tailleur de pierre; peintre
    - Devis et marché par Philippe Blain, maître charpentier, demeurant rue de la Tannerie, paroisse Saint-Gervais, avec Thomas Bourdet dit Dumont, maître cordonnier aux Porcherons, paroisse Saint-Eustache, pour les ouvrages de charpenterie pour la construction d'une maison sise Grande-rue des-Porcherons, 4 octobre 1726; MC/ET/XIII/229
      marché; Porcherons (chemin des); Porcherons (rue des); Tannerie (rue de la); Blain, Philippe; Bourdet dit Dumont, Thomas; charpentier; cordonnier
    - Devis et marché par Nicolas Leparent, maître maçon entrepreneur de bâtiments, demeurant rue Jean-Pain-Mollet, paroisse Saint-Merry, avec Thomas Bourdet dit Dumont, maître cordonnier aux Porcherons, paroisse Saint-Eustache, des ouvrages de maçonnerie pour la construction d'une maison sise Grande-rue des Porcherons, 4 octobre 1726; MC/ET/XIII/229
      pas de plans.
      marché; Jean-Pain-Mollet (rue); Porcherons (chemin des); Porcherons (rue des); Bourdet dit Dumont, Thomas; Leparent, Nicolas; cordonnier; maçon
    - Comptes de société par Jules Degoullon, demeurant rue de Bourbon, Pierre Taupin, demeurant rue Montorgueil, concernant leur association avec d'autres sculpteurs ordinaires du roi, André Legoupil, sculpteur ordinaire du roi, demeurant au Vieux Louvre., 12 novembre 1726; MC/ET/XIII/229
      compte; Bourbon (rue de); Louvre (palais du); Montorgueil (rue); Degoullons, Jules (16..-17..); Legoupil, André; sculpteur
    - ALLARD (Nicolas) Maître brodeur Rue Beauregard .. § Mariage de la fille de .., 1er décembre 1726; MC/ET/XIII/229
      contrat de mariage; Allard, Nicolas
  - Minutes. 1727, janvier - juin, janvier - juin 1727; MC/ET/XIII/230
    - verrier faïenciers émailleurs (communauté de) § Délibération en assemblée de la .. en leur maison du Renard Rouge rue Saint-Denis (avec leurs signatures), 4 janvier 1727; MC/ET/XIII/230
      maître verrier; porcelainier
    - Lemaire (André) maître doreur rue Saint-Joseph § bail à .., 12 janvier 1727; MC/ET/XIII/230
      bail; Lemaire, André
    - Prix Ollivon (Louis) maître maçon à Fecherolles près Saint-Germain-en-Laye § Mariage de .., 15 janvier 1727; MC/ET/XIII/230
      contrat de mariage; Prix Ollivon, Louis
    - Balthasar (Henri) horloger à Paris pendule faite par .. § Inventaire après décès de Louis Credde, marchand tapissier, 21 janvier 1727; MC/ET/XIII/230
      inventaire; Balthasar, Henri
    - Vaucher (Claude) marchand tapissier rue Neuve Saint-Merry § estime les marchandises de tapisserie, 21 janvier 1727; MC/ET/XIII/230
      Vaucher, Claude
    - Barriere (Julien) marchand tapissier rue des Bourdonnais § Inventaire après décès de Louis Credde, dont .. était associé, 21 janvier 1727; MC/ET/XIII/230
      inventaire; Barriere, Julien
    - Cellier (François) marchand tapissier rue de la Verrerie § Inventaire après décès de Louis Credde, tapissier, dont .. était associé, 21 janvier 1727; MC/ET/XIII/230
      inventaire; Cellier, François
    - Brunant (Louis) marchand tapissier rue de la Verrerie § estime les marchandises de tapisserie, 27 janvier 1727; MC/ET/XIII/230
      Brunant, Louis
    - Choudard des Forges (Antoine) marchand verrier faïencier rue Montmartre § Reconnaissance, 30 janvier 1727; MC/ET/XIII/230
      reconnaissance; Choudard Des Forges, Antoine
    - Bellevaux (Jean Baptiste Marie) marchand verrier faïencier rue Saint Jacques § reconnaissance, 30 janvier 1727; MC/ET/XIII/230
      reconnaissance; Bellevaux, Jean Baptiste Marie
    - Thomas (Edme Henri) marchand verrier faïencier rue des Fossés Saint-Germain § reconnaissance, 30 janvier 1727; MC/ET/XIII/230
      reconnaissance; Thomas, Edmé Henri
    - Faÿ (Claude) marchand verrier faïencier rue Saint-Denis § Reconnaissance, 30 janvier 1727; MC/ET/XIII/230
      reconnaissance; Faÿ, Claude
    - Chevrion (Claude Germain) maître tapissier sous les Piliers des Halles § Mariage de .., 2 février 1727; MC/ET/XIII/230
      contrat de mariage; Chevrion, Claude Germain
    - Boulliette (Jacques Louis), marchand orfèvre, rue Mauconseil § Mainlevée, 11 février 1727; MC/ET/XIII/230
      mainlevée; Boulliette, Jacques Louis
    - Obligation de Thomas Lejeune, maître sculpteur envers Jules Degoullon, sculpteur ordinaire des bâtiments du roi, demeurant rue de Bourbon., 12 février 1727; MC/ET/XIII/230
      obligation; Bourbon (rue de); Degoullons, Jules (16..-17..); Lejeune, Thomas; sculpteur
    - Lejeune (Thomas) Maître Sculpteur rue Neuve Saint-Martin § Obligation de .., 12 février 1727; MC/ET/XIII/230
      obligation; Lejeune, Thomas
    - Bail par le procureur de Pierre Charles Delespine, architecte à Châteaudun., 12 mars 1727; MC/ET/XIII/230
      bail; Châteaudun (Eure-et-Loir); Delespine, Pierre Charles; architecte
    - Couroye (Nicolas Charles) maître potier d'étain rue Montmartre § bail par .., 12 mars 1727; MC/ET/XIII/230
      bail; Couroye, Nicolas Charles
    - Bardet (Michel Gervais) maître menuisier à Versailles § bail à .., 12 mars 1727; MC/ET/XIII/230
      bail; Bardet, Michel Gervais
    - BASSE-VILLENEUVE Paroisse Saint-Laurent § Vente de 192 perches de terre en marais, avec 2 maisons, moyennant 12150 livres, 16 mars 1727; MC/ET/XIII/230
      acte de vente
    - MARAIS BASSE VILLENEUVE, par Saint-Laurent § Vente de 192 perches de terre en MARAIS avec 2 maisons, moyennant 12150 livres, 16 mars 1727; MC/ET/XIII/230
    - Baron (Pierre) maître doreur rue de la Verrerie § Inventaire après decès Robert Baron, bourgeois, 22 mars 1727; MC/ET/XIII/230
      inventaire; Baron, Pierre
    - Bonneau (Jacques) maître maçon aux Percherons § quittance et consentement, 23 mars 1727; MC/ET/XIII/230
      quittance; Bonneau, Jacques
    - Dolleron (Guy), maître peintre, rue des Orties § Mariage de la fille de .., 30 mars 1727; MC/ET/XIII/230
      contrat de mariage; Dolleron, Guy
    - Partage des rentes de la succession de Nicolas Dezègre, sculpteur marbrier ordinaire du roi et du duc d'Orléans, demeurant rue du Gros-Chenet., 8 avril 1727; MC/ET/XIII/230
      partage; Gros-Chenet (rue du); Dezègre, Nicolas; sculpteur; tailleur de pierre
    - Levert (Jean) maître brodeur rue Montorgueil § transport, 15 avril 1727; MC/ET/XIII/230
      Levert, Jean
    - Inventaire après décès de Gilles Demortain, peintre, graveur et éditeur, demeurant sur le pont Notre-Dame, père de Savinien Demortain également maître peintre, graveur et éditeur. La liste comprend des tableaux, estampes, dessins et planches gravées avec les noms des auteurs sauf pour les tableaux. Les estampes sont estimées par Nicolas Gautnot, maître peintre faisant commerce de tableaux, estampes et dessins également éditeur, demeurant quai de la Mégisserie. Les planches gravées sont estimées par Gaspard Duchange, graveur du roi, demeurant rue Saint-Jacques, 23 avril 1727; MC/ET/XIII/230
      inventaire après décès; Mégisserie (quai de la); Notre-Dame (pont); Saint-Jacques (rue); Demortain, Gilles; Demortain, Savinien; Duchange, Gaspard; Gautnot, Nicolas; graveur; graveur; peintre; éditeur
    - Pingat (Jacques), maître peintre, Pont Notre-Dame § Inventaire après décès de Gilles Demortain, peintre, 23 avril 1727; MC/ET/XIII/230
      inventaire; Pingat, Jacques; Demortain, Gilles
    - Lecoq (Claude) maçon à Paris § Inventaire après décès de la veuve de .., 28 avril 1727; MC/ET/XIII/230
      inventaire; Lecoq, Claude
    - Amonin (Jacques) maître coutelier rue du Mail § apprentissage, 6 mai 1727; MC/ET/XIII/230
      contrat d'apprentissage; Amonin, Jacques
    - Paris (Gabriel) marchand tapissier rue Montmartre § Apprentissage du fils de .., 20 mai 1727; MC/ET/XIII/230
      contrat d'apprentissage; Paris, Gabriel
    - Bail par Jules Degoullon, sculpteur ordinaire des bâtiments du roi, demeurant rue de Bourbon., 21 mai 1727; MC/ET/XIII/230
    - Bassinet (Leonard) maçon à Auteuil § devis et marché (réparations), 3 juin 1727; MC/ET/XIII/230
      devis; marché; Bassinet, Léonard
    - Transaction de la veuve de Claude Aubry, architecte juré du roi de ses œuvres de maçonnerie, demeurant rue du Bout-du-Monde., 24 juin 1727; MC/ET/XIII/230
      accord; Bout-du-Monde (rue du); Aubry, Claude; architecte
  - Minutes. 1727, juillet - décembre, juillet - décembre 1727; MC/ET/XIII/231
    - DELAPORTE (François) Maître menuisier Rue Neuve de Clery § Egallement .., 16 juillet 1723; MC/ET/XIII/231
    - Bédié (Henri) maître peintre [de l'Académie de Saint-Luc] rue Neuve Saint-Laurent § Cession de rente (par la veuve de ..) et Obligation, 13 juillet 1727; MC/ET/XIII/231
      transport de droits; obligation; Bédié, Henri
    - Bono (Charles) maître maçon rue des Egoûts Saint-Martin § Compte, 28 juillet 1727; MC/ET/XIII/231
      Bono, Charles
    - Lebourguignon (Michel) maître menuisier et ordinaire du Roi rue Poissonnière § Constitution viagère, 4 août 1727; MC/ET/XIII/231
      Lebourguignon, Michel
    - Dolleron (Guy), maître peintre, rue des Orties § Mariage de la fille de .., 31 août 1727; MC/ET/XIII/231
    - Bertin (Antoine), marchand orfèvre, rue de Gesvres § Bail à .., 2 septembre 1727; MC/ET/XIII/231